臺灣桃園地方法院刑事判決　　　　　　 94年度簡上字第291號
上　訴　人　乙○○
即　被　告
　　　　　　　　　　　號二樓
選任辯護人　李克欣律師
上上訴人因妨害自由案件，不服本院九十三年度桃簡字第二一九
九號民國九十四年六月三十日第一審刑事簡易判決（檢察官聲請
簡易判決處刑書案號：九十三年度偵續字第八七號），提起上訴
，本院管轄之第二審合議庭判決如下：
    主  文
上訴駁回。
    事實及理由
一、本案經本院審理結果認原審對上訴人即被告乙○○論罪科刑
    之判決，其認事用法均無違誤，應予維持，並引用附件第一
    審簡易判決書所載之事實、證據及理由（見附件）。
二、上訴人即被告上訴意旨略以：係譯原審判決主要所憑之卷內
    錄音帶之錄音譯文可知，被告乙○○與告訴人甲○○間之對
    話，被告之用詞容或較為粗魯，為並無以任何將來之惡害通
    知告訴人之恐嚇犯行，詳如民國九十四年九月十五日之上訴
    理由狀所載。經查：(一)被告雖辯稱：伊向告訴人所稱「話如
    果隨便亂講，你會死得很難看，我沒有騙你」等語，係就告
    訴人在外放話要找人打伊，要告訴人不要亂講話，而無恐嚇
    之意，所謂「死得很難看」一語，其真意在於如果告訴人胡
    亂放話恐嚇被告，被告將循司法途徑對告訴人提出告訴，而
    無加害告訴人生命、身體、自由之意云云。而按，恐嚇他人
    者，係指以使人生畏怖心為目的，而通知將加惡害之旨於被
    害人而言，最高法院五十二年七五一號判例意旨可資參照。
    由本院九十年易字二一八○號案件勘驗被告與告訴人對話之
    錄音帶譯文可知，被告向告訴人稱上開「你飯可以多吃一點
    ，話如果隨便亂講你會死的很難看，我沒騙你」等語之前，
    尚有「你要何時處理，我給你計畫，不然等一下你就會出事
    情，你相不相信」、「那是你的事，我不理睬，因為我今天
    聽到這句話太『賭爛』了，說我不夠力，好這沒關係」等詞
    ，足見被告確有要求告訴人迅速處理債務及表達耳聞告訴人
    話語之不滿惱怒之意；被告究有無蓄意恐嚇，應以當時對話
    氣氛判斷，而被告當時顯甚惱怒，又以上開言語告知告訴人
    ，依一般常情而言，確屬威脅他人生命、身體安全之語，並
    已達足使他人心生畏怖之程度；綜觀整份譯文，被告與告訴
    人之對話之間，亦無被告表示欲就告訴人恐嚇之事提出告訴
    或與訴訟有關之隻字片語，被告僅事後泛稱「祇係欲提出法
    律上告訴」一事予以辯解，尚不足採信。(二)被告辯稱譯文中
    其所述「若要剁我就是卒子」一語，係向告訴人表示「如果
    我被你剁了，我就是卒子」，實無恐嚇告訴人之意云云。查
    ：該段譯文業據台灣高等法院九十一年上易字第三一五六號
    審理時當庭勘驗，並經審判長法官諭知當庭重複播放四至五
    遍原錄音帶，勘驗結果認：被告曾稱「我看改天，我就要腳
    ，還是要手」、「看買剁或是賣剁」台語發音，意指：要剁
    還是不要剁、「若要『剁』，那我就是卒子」台語發音，意
    旨是沒有剁，我就是豎仔，等語明確（詳該案卷第一百七十
    頁背面）。是該段錄音既據台灣高等法院重複播放四至五次
    勘驗，就被告當時語氣已細譯解讀，且觀諸被告亦稱「改天
    ，我就要腳還是要手」之語，亦證被告顯係表示可能對告訴
    人之身體加害之意。(三)至被告之選任辯護人為被告辯稱：嗣
    後被告曾與告訴人商討債務，佔該對話之超過三分之二部份
    ，如欲恐嚇，則直接恐嚇告訴人還錢即可，顯見被告並無恐
    嚇告訴人之意云云。惟被告與告訴人討論債務時，語氣並非
    平和，仍有「沒人敢找你，就只有我敢找你」、「我是沒拿
    到錢，拿到你媽大頭鬼呀拿」等話語，是被告亦非如其事後
    辯稱僅與告訴人討論債務而已，亦不能以事後兩人有談論債
    務之事，而解其前開恐嚇犯行之責，上開辯稱即不可採。(四)
    告訴人之妻王靜芬雖曾參與對話，然其並非被告直接恐嚇之
    對象，其證詞表示是否害怕一事，不足遽以推論告訴人本身
    是否害怕，此部分亦據原審論述綦詳，並無違經驗法則與論
    理法則。至告訴人受被告之恐嚇，確實心生畏懼一節，亦為
    其於偵訊中指述甚詳，為原審詳加認定，復無違誤。綜上，
    被告即上訴人提起上訴之理由，均不足採，原審核被告所為
    ，適用刑法第三百零五條、第七十四條第一款、修正後第四
    十一條第一項前段，罰金罰鍰提高標準條例第一條前段、第
    二條之規定，從輕量處被告拘役四十日，諭知如易科罰金之
    折算標準，並為緩刑二年之宣告，均無不合，量刑亦已從寬
    ，被告上訴為無理由，應予駁回。
三、據上論斷，應依刑事訴訟法第四百五十五條之一第一項、第
    三項、第三百六十八條、第三百七十三條，判決如主文。
本案經檢察官蔡孟利到庭執行職務。
中　　華　　民　　國　九十四　年　　九　　月　二十九　日
                刑事第一庭  審判長法  官  曾淑華
                                  法  官  黃梅淑
                                  法  官  楊晴翔
以上正本證明與原本無異。
不得上訴。
                                  書記官  劉晨輝
中　　華　　民　　國　九十四　年　　九　　月　二十九　日
